最高法院刑事判決　　　　　　　　　　　　　　　八十六年度台上字第五六七六號
　　上　訴　人　乙○○
　　　　　　　　甲○○
右上訴人等因懲治走私條例案件，不服台灣高等法院台南分院中華民國八十六年三月
十八日第二審判決（八十六年度上訴字第一七六號，起訴案號：台灣台南地方法院檢
察署八十五年度偵字第八四○二號），提起上訴，本院判決如左：
    主  文
上訴駁回。
    理  由
按刑事訴訟法第三百七十七條規定，上訴於第三審法院，非以判決違背法令為理由，
不得為之。是提起第三審上訴，應以原判決違背法令為理由，係屬法定要件。如果上
訴理由狀並未依據卷內訴訟資料，具體指摘原判決不適用何種法則或如何適用不當，
或所指摘原判決違法情事，顯與法律規定得為第三審上訴理由之違法情形，不相適合
時，均應認其上訴為違背法律上之程式，予以駁回。本件上訴意旨略稱：(一)原判決既
認定上訴人等在公海上向大陸人民購入魚貨，則可能係於公海所捕，自非自大陸地區
私運進入台灣地區，並不構成走私罪。(二)原判決未調查上訴人等海上四、五天捕獲多
少魚量，遽認所查扣魚貨俱屬走私物品，證據調查顯有未盡。(三)上訴人等受船長曾富
永指揮，事先不知走私情事，當時亦無法拒絕，此經曾某供明，自不得論為共同正犯
云云。
惟查本件原判決認定上訴人乙○○、甲○○為「泰昇號」漁船船員，與船長曾富永、
輪機長袁明山（兩人均判刑確定）駕該船於民國八十五年七月十五日晚上，在福建省
外海三十海浬公海處，明知大陸漁民所售柴油、魚貨均自淪陷區運來，仍予買受，計
柴油三十公噸、魚貨二千一百十二公斤，裝載船內，運至澎湖縣外海領海內為警查獲
等情。因而維持第一審此部分論處上訴人等走私罪刑之判決，駁回其等在第二審之上
訴，依憑上訴人等及共犯曾富永、袁明山迭次之自白，及當場查獲如原判決附表所示
之物各等證據，已詳認定犯罪事實之依據及憑以認定之理由，並對上訴人等所辯受
船長指揮，不知走私之情等語，以其等在警訊中已坦承購得魚貨擬銷售圖利，船長、
船員分取獲利等語，自屬事後卸責之詞，詳予指駁，從形式上觀察，原判決並無任何
違背法令之處。按自大陸地區私運物品進入台海地區，完稅價格超過新台幣十萬元或
重量達一千公斤者，均以走私論，懲治走私條例第十二條及行政院依該條例所公告之
丁項所列管制進出口物品均有明定。本件走私之大陸柴油，必自大陸地區所運入，其
重量達卅公噸，自合該法條之規定，而構成走私罪，縱原判決附表所示魚貨，或有少
數為上訴人等所捕得，或係該大陸漁船在公海所獲，惟因無法查證，且無礙其罪責之
成立，原審未予調查，亦對判決之結果不生影響，難指違法。至上訴人等係知情共犯
，原判決理由闡述甚詳，其採信前供，而不採共犯事後迴護之詞，證據之取捨及判斷
，亦符證據法則。上訴意旨，重複前詞，對原判決已說明事項，仍為事實上之爭執，
自與法律規定得為第三審上訴理由之違法情形，不相適合，其上訴違背法律上之程式
，應予駁回。
據上論結，應依刑事訴訟法第三百九十五條前段，判決如主文。
中      華      民      國    八十六    年      九      月    二十五    日
                              最高法院刑事第九庭
                                  審判長法官  謝  家  鶴
                                        法官  羅  一  宇
                                        法官  吳  昭  瑩
                                        法官  花  滿  堂
                                        法官  陳  世  淙
      右正本證明與原本無異
                                              書  記  官
中      華      民      國    八十六    年      十      月      一      日
